臺灣高等法院刑事裁定
111年度抗字第1377號
抗  告  人
即  受刑人  林正雄



上列抗告人即受刑人因檢察官聲請定其應執行刑案件，不服臺灣
桃園地方法院103年度聲字第2154號，中華民國111年8月11日駁
回其抗告之裁定，提起抗告，本院裁定如下：
    主  文
抗告駁回。                                              
    理  由
一、原裁定意旨略以：本件抗告人即受刑人林正雄（下稱抗告人
    ）因犯竊盜等案件，經檢察官聲請定應執行刑，原審於民國
    103年6月30日以103年度聲字第2154號裁定在案，該裁定正
    本經囑託抗告人當時所在監所長官於103年7月7日送達抗告
    人本人親自簽收，此有上開裁定、原審送達證書附卷可稽。
    抗告人不服該裁定，提起抗告，其抗告期間既無特別規定，
    依據前開說明，應自裁定送達之翌日即103年7月8日起算5日
    ，其抗告期間應至103年7月12日屆滿，因該日為星期六，抗
    告期間之末日應為休息日之次日即103年7月14日。惟抗告人
    遲至111年7月19日始向監所長官提出抗告狀，有卷附該抗告
    狀首頁上「法務部○○○○○○○伙食團收狀登記章」所載日期可
    憑，已逾法定5日之抗告期間，且無從補正，本件抗告不合
    法律上之程式，應予駁回等語。
二、抗告意旨略以：
(一)抗告人依刑事訴訟法第415條，對於抗告法院之裁定，不得
    再行抗告，就第4項，對於第477條定刑之裁定抗告者，得提
    起再抗告，此項救濟程序，並無法定期日之計算。
(二)事實上，抗告人因犯竊盜等18罪，宣告刑之總刑期為有期徒
    刑9年11月，經臺灣新北地方法院以102年度易字第404號裁
    定應執行有期徒刑3年2月，總刑期與所定應執行刑之比例為
    3：1，而後另涉其他犯行，均判決確定前所犯，因起訴之先
    後，致有數裁判之罪，前後共犯76罪宣告刑之總刑期為有期
    徒刑38年5月，經臺灣桃園地方法院以103年度聲字第2154號
    裁定，定應執行為26年4月，應執行比例為1.45：1，與臺灣
    新北地方法院之3：1相較，相差甚鉅，同案件情節，相同案
    件，分屬不同法院後卻有此之差別，實則已經違背公平原則
    、比例原則及罪刑相當原則，係已違反憲法第7、8、22條人
    民於法律上平等之情事，皆為司法院大法官審理案件法第5
    條於確定終局判決後，逕為釋憲之範疇。
(三)陳狀於鈞院，望鈞長審詳抗告人所請，此亦為訴訟救濟之最
    後一道防線，盼給抗告人公平適法之裁定，讓抗告人有改過
    向上，回歸社會之可能性，如蒙恩澤，如同再造，再造之恩
    ，必當珍惜云云。
三、按抗告期間，除有特別規定外，為5日，自送達裁定後起算
    ；原審法院認為抗告不合法律上之程式或法律上不應准許，
    或其抗告權已經喪失者，應以裁定駁回之，刑事訴訟法第40
    6條前段、第408條第1項前段分別定有明文。次按在監獄或
    看守所之被告，於上訴期間內向監所長官提出上訴書狀者，
    視為上訴期間內之上訴，此項規定為抗告程序所準用，刑事
    訴訟法第351條第1項、第419條亦規定甚明。又刑事案件期
    間之計算，依民法之規定，刑事訴訟法第65條亦有明文。而
    期間之末日為星期日、紀念日或其他休息日時，以其休息日
    之次日代之，復為民法第122條所明定。末按監獄、看守所
    （下稱監所）與法院間無在途期間可言，是抗告人在監所，
    如向該監所長官提出抗告書狀，因不生扣除在途期間之問題
    ，故必在抗告期間內提出者，始可視為抗告期間內之抗告；
    如逾期始向該監所長官提出抗告書狀，即不得視為抗告期間
    內之抗告，雖監所長官即日將抗告書狀轉送法院收文，因無
    扣除在途期間之可言，其抗告仍屬逾期（最高法院86年度台
    抗字第80號裁定意旨參照）。
四、經查，抗告人因檢察官聲請定其應執行刑案件，經原審法院
    以103年度聲字第2154號裁定後，該裁定正本於103年7月7日
    囑託法務部○○○○○○○送達，由抗告人親自簽名按捺指印收受
    ，已生合法送達之效力等情，有原審法院送達證書在卷可參
    (原審聲卷第60頁)。是依前揭說明，抗告人於監所執行中，
    向監所長官提出抗告書狀，既不生扣除在途期間之問題，復
    無特別規定，抗告期間即應為5日，自裁定送達之翌日即103
    年7月8日起算，計至同年月12日(星期六)，適逢假日，故延
    長至同年月14日(星期一)屆滿。然抗告人遲至111年7月19日
    始具狀向監所長官提出抗告狀，有卷附刑事再抗告狀上法務
    部○○○○○○○伙食團收狀登記章可憑(原審聲卷第67頁)，顯逾
    法定抗告期間。原審認其抗告不合法律上程式，且無從補正
    ，因此裁定駁回，經核於法並無違誤。抗告意旨徒憑己見，
    猶執前詞指摘原裁定違法或不當，為無理由，應予駁回。
據上論斷，應依刑事訴訟法第412條，裁定如主文。　
中　　華　　民　　國　　111 　年　　9 　　月　　14　　日
  　　　          刑事第十九庭  審判長法　官　曾淑華
　　　                                法　官　陳文貴
　　　                                法　官　黃惠敏
以上正本證明與原本無異。
如不服本裁定，應於收受送達後五日內向本院提出再抗告狀。
                                      書記官　吳錫欽
中　　華　　民　　國　　111 　年　　9 　　月　　14　　日